

Perfil Profesional

Tecnólogo en Desarrollo de Software con habilidades para trabajar en un entorno de creación de App, Software, Servicio Web y en actividades relacionadas con la programación. Conocimiento en lenguajes de programación y otros programas. Con interés en perfeccionar habilidades y perfil profesional. Experiencia en soporte y mantenimiento de equipos, manejo de archivo, orientación al cliente.

Organizado para el trabajo, con aptitudes para la conciliación, capacidad para la comunicación clara y precisa y habilidades para la gestión de grupo.

Experiencia

SPIRA

Programador 21-May-2018 – 06-May-2019 Tel: (+571) 742 72 73

Programador. Encargado de realizar páginas web, actualizarlas; Landing page, minisite para el cliente, y Coordiné con el área de gráfico la entrega de piezas gráficas para la entrega del proyecto, modifiqué contenidos digitales, piezas comunicativas gráficas para el respectivo proyecto. Lideré un grupo y adelanté con éxito la entrega de masiva de archivos en Html, realicé cursos interactivos con el programa Store Line 3.

Fundación Taller 5ARTES

Desarrollador Web 6-Feb-2017 – 17-Abril-2018

Tel: 3102211476

Desarrollador Web. Adelanté con éxito el proceso de levantamiento de datos para la creación de la página Web, creé contenidos digitales, piezas comunicativas gráficas (logo, imágenes y fotos) para la página, creación de Bases de datos, darle seguridad tanto Back-end y Front-end para la página. Creé la página Web para la empresa con resultado exitoso en tiempos de entrega y producto.

CODENSA - Américas B.P.S.

Ejecutivo de Servicio 11-May-2015 – 14-Abr-2017

Tel: 4100400

Dar información (Presencial) sobre consumo de energía: kw, facturados, ajustes, plazos, convenios de pago, fechas de pago, cobros adicionales, solicitud de nuevos procesos, Reclamaciones, Radicaciones de Derechos de Petición, explicación de factura y otros procesos de energía también en terreno (Municipios) y otros temas de Energía. Tarjetas de crédito: Recuperación de Cartera, Beneficios de pagos anticipados, explicación de fechas de pago oportuno, avances, líneas donde se puede comunicar para activación bloqueo de tarjeta; explicación y tips sobre el manejo de la tarjeta; venta, retención de otros productos distintos a energía.

Educación

MÁSTER

PHP, SQL, POO, MVC, Laravel, Symfony 4, WordPress Udemy Bogotá, Col Actualmente

TÉCNICO

Profesional en Gestión Contable y Financiera

Servicio Nacional de Aprendizaje SENA Bogotá, Col 2008

CURSOS

Desarrollo Web con PHP

Servicio Nacional de Aprendizaje SENA Bogotá, Col 2018

Inglés

Fundación Universitaria Cafam Bogotá, COL 2017

Diseño Web con Adobe Dreamweaver

Servicio Nacional de Aprendizaje SENA 40 Horas Bogotá, Col 2014

TECNÓLOGO

Análisis y Desarrollo de Sistemas de

Información

Servicio Nacional de Aprendizaje

SENA Bogotá, Col **2018**

Excel Intermedio

Servicio Nacional de Aprendizaje SENA 20 Horas Bogotá, Col **2011**

Excel Básico

Servicio Nacional de Aprendizaje SENA 20 Horas Bogotá, Col 2011

Herramientas Web 2.0 Nivel I Servicio Nacional de Aprendizaje SENA 20 Horas Bogotá, Col 2011

Dibujo Mecánico Básico

Servicio Nacional de Aprendizaje SENA 42 Horas Bogotá, Col **2001**

Habilidades

Habilidades Técnicas

Html/Html5 Css/Css3

Javascript/Jquery

PHP

Java C# C++

Asp.net Bootstrap 4 SQL Server MySQL WordPress Joomla

Sistemas Operativos

Windows 7 Windows 8 Windows 10 Linux Aplicaciones Personalizadas

SketchUp Illustrator Photoshop Camtasia

Referencias

Alejandro Rodríguez Aranzales

Contador

Teléfono (s): 6268021 - 300 677 91 50

Jairo Lara **Abogado**

Teléfono (s): 6131477 - 317 649 06 28

Andrés Fernández **Abogado**

Celular: 301 557 73 92

Diego Lara **Abogado**

Teléfono (s): 6131477 - 316 222 22 08

David Leonardo Freire Torres

Formador

Celular: 316 619 6765

Jaime Alberto Sastoque Cubillos

Abogado

Teléfono (s): 2633292 - 318 589 95 93